【裁判字號】    97,易,746
【裁判日期】    970630
【裁判案由】    竊盜
【裁判全文】
臺灣高雄地方法院刑事判決               97年度易字第746號
公  訴  人  臺灣高雄地方法院檢察署檢察官
被      告  乙○○
上列被告因竊盜等案件，經檢察官提起公訴（97年度偵緝字第13
57號、97年度偵字第16318 號），被告就被訴事實為有罪之陳述
，經本院告知簡式審判程序之旨，並聽取被告與公訴人之意見後
，本院裁定進行簡式審判程序，判決如下：
    主  文
乙○○犯竊盜罪，累犯，處有期徒刑參月，減為有期徒刑壹月又
拾伍日。扣案機車鑰匙壹把，沒收之。又犯攜帶兇器、踰越安全
設備竊盜罪，累犯，處有期徒刑捌月。扣案旅行袋貳只、油壓剪
、活動板手、鉗子、鋸子、老虎鉗、美工刀、一字起字、十字起
子各壹支、六角扳手壹組、刀片參盒，均沒收之。應執行有期徒
刑玖月。扣案機車鑰匙壹把、旅行袋貳只、油壓剪、活動板手、
鉗子、鋸子、老虎鉗、美工刀、一字起字、十字起子各壹支、六
角扳手壹組、刀片參盒，均沒收之。
    事  實
一、乙○○因竊盜案件，經本院以91年度易字第2084號判處有期
    徒刑8 月確定，於民國93年1 月20日縮刑期滿徒刑執行完畢
    ；再因偽造文書案件，經本院以92年度訴字第1257號判處有
    期徒刑5 月確定；又因竊盜、妨害公務等案，經本院以92年
    度易字第2389號判處應執行有期徒刑1 年5 月確定，嗣並與
    前開偽造文書案件合併定其應執行刑為有期徒刑1 年9 月確
    定，於95年3 月14日縮刑期滿徒刑執行完畢。詎猶不知悔改
    ，基於意圖為自己不法所有之犯意，分別為下列行為：(一)於
    96年2 月3 日7 時5 分許，在高雄市○○區○○路31號停車
    場，以自備鑰匙開啟林茂生所有之車號VOC-686 號輕型機車
    之油箱蓋後，撿拾路旁放置之抽油器吸取林茂生所有之上開
    機車油箱內之95汽油1 公升【市價約新台幣（下同）25元】
    得手後，離開現場，適為林茂生發覺，報警查緝，而扣得汽
    油1 公升、水桶1 個、抽油器1 支及鑰匙1 把。(二)於97年6
    月5 日6 時許，攜帶旅行袋2 只，並持客觀上足以對於人之
    生命、身體及安全構成威脅，可供兇器使用之油壓剪、活動
    板手、鉗子、鋸子、老虎鉗、美工刀、一字起字、十字起子
    各1 支、六角扳手1 組及刀片3 盒等物品，至位於高雄縣燕
    巢鄉○○村○○路70之6 號之大成環保回收場，翻越該處以
    彈簧床內部之鐵絲鋼架所組成之圍籬之安全設備後，使用油
    壓剪及美工刀各1 把，將該處放置之電線，削去外包覆之塑
    膠削去，竊取裸銅線25公斤（價值約5,750 元），部分裸銅
    線並已放入其旅行袋內而已置於其實力支配之下，嗣於當日
    8 時10分許，為大成環保回收場負責人鐘忠義發現而報警逮
    捕，並當場扣得裸銅線25公斤、旅行袋2 只、油壓剪、活動
    板手、鉗子、鋸子、老虎鉗、美工刀、一字起字、十字起子
    各1 支、六角扳手1 組及刀片3 盒等物品。
二、案經高雄市政府警察局鹽埕分局、高雄縣政府警察局岡山分
    局報請台灣高雄地方法院檢察署檢察官偵查起訴。
    理  由
一、按被告乙○○所為係犯死刑、無期徒刑、最輕本刑為3 年以
    上有期徒刑以外之罪，其就被訴事實為有罪之陳述，經本院
    告知簡式審判程式之旨，並聽取公訴人、被告之意見後，本
    院認為適宜進行簡式審判程序，依刑事訴訟法第273 條之1
    第1項 規定，裁定進行簡式審判程序，合先敘明。
二、上揭事實，業據被告於警詢、偵查及本院審理中坦承不諱，
    核與被害人林茂生、鐘忠義於警詢中之指述情節相符，並有
    高雄市政府警察局鹽埕分局及高雄縣政府警察局岡山分局扣
    押筆錄暨扣押物品目錄表各1 份、贓物認領保管單2 份、照
    片11張在卷可稽。堪認被告之自白與事實相符，洵堪採為論
    罪科刑之依據。本案事證明確，被告上開竊盜犯行，均堪以
    認定，應依法論科。
三、按刑法第321 條第1 項第2 款所謂之牆垣，係指用土磚作成
    者，包括住宅或建築物之牆壁，及圍繞房屋或其庭院土地之
    圍牆，而本案被告踰越之鐵絲網圍牆，乃以彈簧床內部之鐵
    絲鋼架所組成，並非以土磚所作成，參酌最高法院45年台上
    字第210 號判例要旨認籬笆與牆垣係用土磚作成之性質有間
    ，而係因防閑而設，應屬安全設備之一種之意旨而觀，本案
    之鐵絲網圍牆與籬笆性質相同，乃為防閑而設，自亦應屬安
    全設備之屬。再刑法第321 條第1 項第3 款所稱兇器，其種
    類並無限制，凡客觀上足對人之生命、身體、安全構成威脅
    ，具有危險性之兇器均屬之，且祇須行竊時攜帶此種具有危
    險性之兇器為已足，不以攜帶之初有行兇之意圖為必要（最
    高法院79年臺上字第5253號判例意旨參照）。被告持扣案之
    油壓剪、活動板手、鉗子、鋸子、老虎鉗、美工刀、一字起
    字、十字起子各1 支、六角扳手1 組及刀片3 盒至現場，並
    持其中之油壓剪及美工刀各1 把犯下事實欄一、(二)之犯行，
    而上開物品均為金屬材質，質地堅硬，美工刀及刀片並為尖
    銳器物，客觀上均顯然足以對人之生命、身體、安全構成威
    脅，具有危險性，均屬兇器。故核被告就事實欄一、(一)所為
    係犯刑法第320 條第1 項之普通竊盜罪；就事實欄一、(二)所
    為，係犯刑法第321 條第1 項第2 款、第3 款之踰越安全設
    備、攜帶兇器竊盜罪。被告上開二罪間，犯意個別，行為互
    殊，應分論併罰。再被告因偽造文書案件，經本院以92年度
    訴字第1257號判處有期徒刑5 月確定；又因竊盜、妨害公務
    等案，經本院以92年度易字第2389號判處應執行有期徒刑1
    年5 月確定，二案嗣並合併定其應執行刑為有期徒刑1 年9
    月確定，於95年3 月14日縮刑期滿徒刑執行完畢乙節，有臺
    灣高等法院被告前案紀錄表1 份在卷可佐，其於受有期徒刑
    之執行完畢後，5 年內故意再犯本件有期徒刑以上之二罪，
    均為累犯，應依法分別加重其刑。爰審酌被告有多次竊盜前
    科，竟仍不知悔改，不思以己力賺取財物，為圖私利，任意
    竊取他人財物，破壞他人對財產權之支配，並攜帶兇器、踰
    越安全設備行竊財物，嚴重破壞社會治安，所為應值非難，
    惟念及其犯後尚能坦承犯行，態度尚屬良好，且失竊物品均
    已由被害人取回，並其犯罪動機、手段、目的，及被害人所
    受損害之程度等一切情狀，分別量處如主文所示之刑。又被
    告就事實欄一、(一)之犯行，前經台灣高雄地方法院檢察署於
    中華民國九十六年罪犯減刑條例於96年7 月16日施行後之97
    年1 月29日始行發佈通緝，有台灣高雄地方法院檢察署97年
    1 月29日雄檢惟偵育緝字第471 號通緝書1 份在卷可參，故
    並不符合該條例第5 條所規定「本條例『施行前，經通緝』
    而未於中華民國96年12月31日以前自動歸案接受偵查、審判
    或執行者，不得依本條例減刑」之列，則其犯罪時間既在96
    年4 月24日以前，所犯之罪合於中華民國九十六年罪犯減刑
    條例第3 條第1 項第15款之減刑規定，故就事實欄一、(一)所
    為之宣告刑，自應依法減刑，並合併定其應執行刑為如主文
    所示。扣案之鑰匙1 支、旅行袋2 只、油壓剪、活動板手、
    鉗子、鋸子、老虎鉗、美工刀、一字起字、十字起子各1 支
    、六角扳手1 組及刀片3 盒，均為被告所有，並供被告犯下
    本案二罪之用，業據被告坦承在卷，爰均依刑法第38條第1
    項第2 款之規定宣告沒收之，另扣案水桶1 個、抽油器1 支
    ，被告供稱非己所有，該物亦非違禁物，自不得宣告沒收。
據上論斷，應依刑事訴訟法第273 條之1 第1 項、第299 條第1
項前段，刑法第320 條第1 項、第321 條第1 項第2 款、第3 款
、第47條第1 項、第51條第5 款、第38條第1 項第2 款，刑法施
行法第1 條之1 ，中華民國九十六年罪犯減刑條例第2 條第1 項
第3款、第7 條，判決如主文。
本案經檢察官甲○○到庭執行職務。
中    華    民    國    97    年    6     月    30    日
                  刑事第十三庭  法  官  郭宜芳
以上正本證明與原本無異。
如不服本判決應於收受本判決後10日內向本院提出上訴書狀，並
應敘述具體理由，如未敘述上訴理由者，應於上訴期間屆滿後20
日內補提理由書狀於本院（均須按他造當事人之人數附繕本）「
切勿逕送上級法院」。
                                書記官  李崑良
中    華    民    國    97    年    6     月    30    日
附錄本案論罪科刑法條全文：
中華民國刑法第320條
（普通竊盜罪、竊佔罪）
意圖為自己或第三人不法之所有，而竊取他人之動產者，為竊盜
罪，處5 年以下有期徒刑、拘役或5 百元以下罰金。
意圖為自己或第三人不法之利益，而竊佔他人之不動產者，依前
項之規定處斷。
前二項之未遂犯罰之。
中華民國刑法第321條
（加重竊盜罪）
犯竊盜罪而有左列情形之一者，處6 月以上、5 年以下有期徒刑
：
一、於夜間侵入住宅或有人居住之建築物、船艦或隱匿其內而犯
    之者。
二、毀越門扇、牆垣或其他安全設備而犯之者。
三、攜帶兇器而犯之者。
四、結夥三人以上而犯之者。
五、乘火災、水災或其他災害之際而犯之者。
六、在車站或埠頭而犯之者。
前項之未遂犯罰之。


司法院資訊處製作；財團法人民間司法改革基金會備份。
